【裁判字號】    97,訴,2113
【裁判日期】    970616
【裁判案由】    毒品危害防制條例
【裁判全文】
臺灣板橋地方法院刑事判決              97年度訴字第2113號
公  訴  人  臺灣板橋地方法院檢察署檢察官
被      告  甲○○
上列被告因違反毒品危害防制條例案件，經檢察官提起公訴（97
年度毒偵字第2935號），被告於準備程序中對被訴之事實為有罪
陳述，本院合議庭裁定由受命法官獨任行簡式審判程序，並判決
如下：
    主  文
甲○○施用第一級毒品，累犯，處有期徒刑拾月，扣案第一級毒
品海洛因驗餘淨重貳點伍零公克及殘渣塑膠袋伍只內所含海洛因
殘渣（微量無法秤重）均沒收銷燬之；盛裝上開海洛因之包裝塑
膠袋壹只、殘渣塑膠袋伍只、葡萄糖壹包、電子磅秤壹台及分裝
袋參包均沒收。又施用第二級毒品，累犯，處有期徒刑伍月。應
執行有期徒刑壹年，扣案第一級毒品海洛因驗餘淨重貳點伍零公
克及殘渣塑膠袋伍只內所含海洛因殘渣（微量無法秤重）均沒收
銷燬之；盛裝上開海洛因之包裝塑膠袋壹只、殘渣塑膠袋伍只、
葡萄糖壹包、電子磅秤壹台及分裝袋參包均沒收。
    事  實
一、甲○○前於民國九十三年間因施用毒品案件，經本院以九十
    三年度毒聲字第一八二四號裁定送觀察、勒戒後，認無繼續
    施用毒品之傾向，於九十四年二月二十一日執行完畢釋放，
    並經臺灣板橋地方法院檢察署檢察官以九十三年度毒偵字第
    二九三四號為不起訴處分確定。又於九十四年間犯施用第一
    級毒品罪，經本院以九十四年度訴字第一八六八號判處有期
    徒刑六月確定，復於九十五年間犯施用第一級毒品、第二級
    毒品罪，經本院以九十五年度訴字第八二０號判處有期徒刑
    十月確定；上述二案經接續執行，於九十六年五月三日縮刑
    期滿執行完畢。猶不知悔改，明知海洛因、甲基安非他命分
    別係毒品危害防制條例所規定之第一級、第二級毒品，不得
    非法持有、施用，竟於上開觀察、勒戒執行完畢釋放後五年
    內，復基於施用第一級毒品海洛因之犯意，於九十七年三月
    十二日上午十二時許（起訴書略載為同日為警查獲採尿前二
    十六小時之內某時），在臺北縣土城市○○路七八巷四號三
    樓住處（起訴書略載不詳處所），以將毒品海洛因及葡萄糖
    粉一起摻入香菸內，再點燃香菸吸食之方式，施用第一級毒
    品海洛因；甲○○上開施用海洛因後，另基於施用第二級毒
    品甲基安非他命之犯意，於九十七年三月十二日上午十二時
    許（起訴書略載為同日為警查獲採尿前九十六小時之內某時
    ），在上址住處（起訴書略載不詳處所），以將毒品甲基安
    非他命置於玻璃球吸食器內加熱燒烤吸聞之方式，施用第二
    級毒品甲基安非他命。嗣於九十七年三月十二日下午四時四
    十分許，甲○○駕駛車號二Ｕ－五００二號自用小客車，在
    臺北縣板橋市○○路一七九號之八地下室停車場為警查獲，
    並在其身上及上開車輛內，扣得其所有之第一級毒品海洛因
    一包（毛重二點六七公克，經取樣部分檢驗用罄，驗餘淨重
    二點五０公克），及供其施用海洛因時所用或預備使用之殘
    渣塑膠袋五只（內含微量之海洛因殘渣，無法秤重）、葡萄
    糖一包、電子磅秤一台、分裝袋三包。
二、案經臺北縣政府警察局移送臺灣板橋地方法院檢察署檢察官
    偵查起訴。
    理  由
一、訊據被告甲○○對於上揭時地，施用第一級毒品海洛因、第
    二級毒品甲基安非他命之犯罪事實，於本院審理中坦承不諱
    ，並有供其施用之白色粉末一包，及其施用海洛因時所用或
    預備使用之殘渣塑膠袋五只、葡萄糖一包、電子磅秤一台、
    分裝袋三包扣案可資佐證。又被告經警查獲所採集尿液經送
    鑑定，亦呈海洛因代謝物嗎啡、甲基安非他命陽性反應，有
    臺灣尖端先進生技醫藥股份有限公司九十七年三月二十六日
    （檢體編號Ｑ0000000號）濫用藥物檢驗報告、代碼
    對照表各一紙在卷可稽。又上述扣案之白色粉末一包，經送
    法務部調查局鑑定，確為第一級毒品海洛因（毛重二點六七
    公克，經取樣部分檢驗用罄，驗餘淨重二點五０公克）無誤
    ，有該局濫用藥物實驗室九十七年四月六日調科壹字第０九
    七二三０一八三三０號鑑定書一紙附卷可按。另據被告於本
    院審理中供稱上開扣案殘渣塑膠袋是伊施用海洛因後剩餘之
    殘渣袋等語，且被告為警查獲後所採集之尿液送驗亦呈海洛
    因代謝物嗎啡陽性反應，業如前述，堪認扣案殘渣塑膠袋五
    只所含殘渣（微量無法秤重）均為海洛因成分。再者，被告
    前有如事實欄所載之觀察、勒戒執行完畢紀錄，有臺灣高等
    法院被告前案紀錄表附卷可憑，足認被告係觀察、勒戒執行
    完畢釋放後五年內再犯本件施用第一級、第二級毒品之罪。
    本案事證明確，被告犯行洵堪認定，應依法論科。
二、按海洛因、甲基安非他命係毒品危害防制條例第二條第二項
    第一款、第二款所明定之第一級、第二級毒品，不得非法持
    有、施用。核被告所為，係犯毒品危害防制條例第十條第一
    項之施用第一級毒品海洛因罪，及同條第二項之施用第二級
    毒品甲基安非他命罪。其施用第一級毒品海洛因前後持有海
    洛因，施用第二級毒品甲基安非他命前持有甲基安非他命之
    低度行為，應分別為施用海洛因、甲基安非他命之高度行為
    所吸收，均不另論罪。被告所犯上開施用第一級毒品、第二
    級毒品罪，其施用之時間、方式不同，業據被告於審理中供
    述在卷，足認其所犯上開二罪之犯意個別，行為互殊，應予
    分論併罰。查被告有事實欄所載之犯罪執行完畢紀錄，有前
    開臺灣高等法院被告前案紀錄表可按，其於刑之執行完畢後
    五年內，故意再犯本件有期徒刑以上刑之二罪，均為累犯，
    應依刑法第四十七條第一項之規定加重其刑。爰審酌被告犯
    罪之動機、目的、手段，施用上述毒品戕害一己身心健康所
    生之危害，但未對他人造成實際損害，及其犯後坦承犯行之
    態度等一切情狀，分別量處如主文所示之刑，並定其應執行
    之刑。
三、扣案之海洛因一包（驗餘淨重二點五０公克）及扣案殘渣塑
    膠袋五只內所含之海洛因殘渣（微量無法秤重），均係查獲
    之第一級毒品，俱如前述，應依毒品危害防制條例第十八條
    第一項前段之規定，宣告沒收銷燬之；另鑑定取樣之海洛因
    部分，因檢驗用罄而滅失，爰不另為沒收銷燬之諭知。又上
    開毒品海洛因之包裝塑膠袋一只、殘渣塑膠袋五只、葡萄糖
    一包、電子磅秤一台及分裝袋三包，係被告施用毒品海洛因
    犯罪時所用或預備使用之物，且上開扣案物件均屬被告所有
    ，以上各節業據被告於本院審理中供明在卷，爰依刑法第三
    十八條第一項第二款規定，宣告沒收之。
據上論斷，應依刑事訴訟法第二百七十三條之一第一項、第二百
九十九條第一項前段，毒品危害防制條例第十條第一項、第二項
、第十八條第一項前段，刑法第十一條前段、第四十七條第一項
、第三十八條第一項第二款、第五十一條第五款，判決如主文。
本案經檢察官鄭潔如到庭執行職務。
中    華    民    國    97    年    6     月    16    日
                  刑事第十六庭  法  官  楊 志 雄
以上正本證明與原本無異。
如不服本判決應於送達後十日內向本院提出上訴狀。
                                書記官  陳 春 銘
中    華    民    國    97    年    6     月    16    日
附錄本案論罪科刑法條全文：
毒品危害防制條例第十條
施用第一級毒品者，處六月以上五年以下有期徒刑。
施用第二級毒品者，處三年以下有期徒刑。


司法院資訊處製作；財團法人民間司法改革基金會備份。
